臺灣板橋地方法院刑事判決　　　　　　　　　　　　　九十三年度訴字第五六三號
　　公　訴　人　臺灣板橋地方法院檢察署檢察官
　　被　　　告　甲○○
右列被告因違反槍砲彈藥刀械管制條例等案件，經檢察官提起公訴（九十三年度偵字
第二八一八號），本院合議庭裁定依簡式審判程序審理並判決如左：
    主  文
甲○○未經許可，持有可發射子彈具有殺傷力之改造手槍，累犯，處有期徒刑壹年貳
月，併科罰金新台幣捌萬元，罰金如易服勞役以新台幣玖佰元即銀元參佰元折算壹日
。扣案具殺傷力之仿BERETTA廠84型半自動手槍製造之玩具手槍壹把（槍枝管制編號
：0000000000）沒收之。
    事  實
一、甲○○於民國八十六年間因違反麻醉藥品管理條例案件，經本院以八十六年度易
    字第六四二九號判決判處有期徒刑十月確定，於八十八年五月七日執行完畢。猶
    不知悔改，其明知可發射子彈具有殺傷力之槍枝，屬於槍砲彈藥刀械管制條例管
    制之槍砲，非經中央主管機關許可，不得持有，竟於九十一年二月間某日，依其
    友人之指示至台北縣深坑鄉山區不詳處所，取獲仿BERETTA廠84型半自動手槍製
    造之具殺傷力之改造手槍一把，以及雖有金屬彈頭卻不具殺傷力之土造子彈五枚
    ，旋即將上開槍彈藏放於連接台北縣市之華江橋下某廢棄檳榔攤鐵櫃內，而未經
    許可無故持有上開改造手槍。嗣於九十三年二月七日一時許，其至上開檳榔攤內
    取出該批槍彈，欲返回位於新竹縣新豐鄉○○路○段九十三巷二十三弄九號租屋
    處前時，在台北縣新莊市○○路○段六十七號附近，因行跡可疑，經不詳人氏向
    巡邏員警檢舉，經警盤查其
    局中平派出所，應警員要求主動打開其隨身背包時，聲稱攜帶道具槍並不違法，
    而取出上開槍彈，嗣警將前開槍彈送請內政部警政署刑事警察局鑑定後，始查知
    上情。
二、案經臺北縣政府警察局新莊分局移送臺灣板橋地方法院檢察署檢察官偵查起訴。
    理  由
一、右揭事實，業據被告甲○○於偵查及本院審理中自白不諱，並有被告自承係其持
    有之改造手槍扣案可稽，而上開手槍經送內政部警政署刑事警察局鑑定結果，槍
    枝編號：0000000000（欠缺彈匣），認係由仿BERETTA 廠84型半自動手槍製造之
    玩具手槍換土造金屬槍管而成之改造手槍，機械性能良好，可擊發子彈，認具殺
    傷力乙節，有該局九十三年二月二十七日刑鑑字第０九三００三一三九八號槍彈
    鑑定書乙紙在卷足憑（附於偵查卷第三十一頁至第三十五頁）。本案事證明確，
    被告犯行堪以認定。
二、至被告雖辯稱：本案槍彈係伊先告訴警員伊背包內有槍彈而自行主動取出交予警
    員云云，惟按刑法第六十二條所規定之自首，乃犯人在犯罪未發覺前，向該管公
    務員自行申告犯罪事實而受裁判之謂。查本件係新莊分局中平派出所警員施富國
    與莊惇斐執行巡邏勤務時，行經新莊市○○路○段六七號附近，經不詳人氏檢舉
    在運動公園之公廁，於一男子進入出來後，廁所有疑似燒過痕跡，並指認該男子
    係站在對面公車站牌下之被告，警員施富國、莊斐惇即上前盤查並請被告出示證
    件，但因被告未帶
    而至派出所，被告經警員要求打開背包時，被告遲疑後同意打開，並於倒出背包
    物品時係提及道具槍不違法吧，而因背包內亦有安非他命及吸食器，故警員以被
    告違反毒品危害防制條例之罪嫌執行搜索等情，業據證人即查獲本案之警員施富
    國於本院審理中到庭具結證述綦詳（本院九十三年五月二十八日審判筆錄第五頁
    ）。是警員於被告打開背包前，雖不知被告攜帶改造手槍之事，但被告於取出前
    開手槍時，所供承者，係道具槍，而非自行供承所持有為槍砲彈藥刀械管制條例
    所列管之槍枝，顯見被告於有偵查犯罪職務之公務員犯覺前，並未就本案之犯罪
    構成事實自承犯行，其所為與前開自首之要件容有未合，自難邀自首減刑之寬典
    ，附此敘明。
三、核被告所為，係犯槍砲彈藥刀械管制條例第十一條第四項未經許可持有可發射子
    彈具殺傷力之改造手槍罪。又被告有如事實欄所載論罪科刑並執行完畢之情形，
    此有臺灣高等法院被告全國前案紀錄表在卷可按，其於五年內再犯有期徒刑以上
    刑之本罪，為累犯，依法加重其刑。爰審酌被告犯罪之動機、目的、手段，持有
    改造手槍對社會治安所生危害及其品性、生活狀況、智識程度、坦承犯行態度尚
    稱良好等一切情狀，量處如主文所示之刑，罰金部分並諭知易服勞役之折算標準
    ，以示懲儆。至扣案具殺傷力之仿BERETTA 廠84型半自動手槍製造之玩具手槍壹
    把（槍枝管制編號：0000000000），係屬違禁物，爰依刑法第三十八條第一項第
    一款規定宣告沒收。至扣案子彈五顆，均係土造子彈，無法擊發，認不具殺傷力
    乙節，復有前引內政部警政署刑事警察局槍彈鑑定書可佐，故前開子彈均非槍砲
    彈藥刀械管制條例第七條規範之對象，非屬違禁物，亦與被告所犯本案無涉，本
    院礙難為沒收之諭知，併此敘明。
四、按除被告所犯為死刑、無期徒刑、最輕本刑為三年以上有期徒刑之罪或高等法院
    管轄第一審案件者外，於法院準備程序進行中，被告先就被訴事實為有罪之陳述
    時，審判長得告知被告簡式審判程序之旨，並聽取當事人、代理人、辯護人及輔
    佐人之意見後，裁定進行簡式審判程序，且簡式審判程序於第一審得不行合議審
    判，此為修正後刑事訴訟法第二百七十三條之一第一項、第二百八十四條之一所
    明定。本件被告所犯為死刑、無期徒刑、最輕本刑為三年以上有期徒刑以外之罪
    ，並於本院受命法官行準備程序中先就被訴事實為有罪之陳述，故本院合議庭於
    九十三年四月二十八日，依前揭規定裁定由受命法官獨任依簡式審判程序審理，
    併此敘明。
據上論結，應依刑事訴訟法第二百七十三條之一第一項、第二百九十九條第一項前段
，槍砲彈藥刀械管制條例第十一條第四項、刑法第十一條前段、第四十七條、第四十
二條第二項、第三十八條第一項第一款、罰金罰鍰提高標準條例第二條，現行法規所
定貨幣單位折算新台幣條例第二條，判決如主文。
本案經檢察官李吉祥到庭執行職務。
中　　　華　　　民　　　國　　九十三　　年　　　六　　　月　　 十七 　　日
                                      臺灣板橋地方法院刑事第十二庭
                                          法　官  許仕楓
右正本證明與原本無異。
如不服本判決，應於判決送達後十日內，向本院提出上訴狀。
                                          書記官  周百川
中　　　華　　　民　　　國　　九十三　　年　　　六　　　月　　 十七 　　日
附錄本案論罪科刑法條全文
槍砲彈藥刀械管制條例第十一條第四項
未經許可，持有、寄藏或意圖販賣而陳列第一項所列槍砲者，處一年以上
七年以下有期徒刑，併科新臺幣七百萬元以下罰金。
